臺灣高等法院民事裁定
111年度抗字第52號
抗  告  人  陳美秀  
上列抗告人因與相對人基隆市幸福華城G棟管理委員會間請求確
認區分所有權人會議決議無效事件，對於中華民國110年11月15
日臺灣基隆地方法院110年度補字第741號裁定，關於核定訴訟標
的價額部分，提起抗告，本院裁定如下：
    主      文
抗告駁回。
抗告費用由抗告人負擔。 
    理      由
一、抗告意旨略以：伊起訴請求確認相對人基隆市幸福華城G棟
    管理委員會於民國110年10月31日晚間7時30分召開區分所有
    權人會議（下稱系爭會議），所通過修訂收取管理費規約、
    改選管理委員及由謝秀美當選主任委員之決議無效，原法院
    認伊之請求屬財產權訴訟，且訴訟標的價額不能核定，依民
    事訴訟法第77條之12規定，以同法第466條所定不得上訴第
    三審之最高利益額數加10分之1定之，核定本件訴訟標的價
    額為新臺幣（下同）165萬元，惟伊於本件訴訟並無積極利
    得，原裁定未敘明伊可得利益逕予核定訴訟標的價額；退步
    言，社區住戶共65戶，依系爭會議第1案決議每戶管理費每
    年加收3,000元，訴訟標的亦僅19萬5,000元，伊只是其中65
    分之1，原裁定顯不合理，請求廢棄原裁定等語。
二、按訴訟標的之價額，由法院核定。核定訴訟標的之價額，以
    起訴時之交易價額為準；無交易價額者，以原告就訴訟標的
    所有之利益為準。又訴訟標的之價額不能核定者，以第466
    條所定不得上訴第三審之最高利益數額加10分之1定之，民
    事訴訟法第77條之1第1項、第2項、第77條之12分別定有明
    文。次按對於財產權訴訟之第二審判決，如因上訴所得受之
    利益，不逾100萬元者，不得上訴。前二項所定數額，司法
    院得因情勢需要，以命令減至50萬元，或增至150萬元，民
    事訴訟法第466條第1項、第3項亦有明文。前開上訴第三審
    利益數額，業經司法院以91年1月29日（91）院台廳民一字
    第03075號函提高為150萬元。是以因財產權涉訟，訴訟標的
    價額不能核定者，應核定為165萬元。
三、經查，抗告人起訴請求確認系爭會議所為修訂收取管理費規
    約及管理委員改選由謝秀美當選主任委員之決議無效，其訴
    訟標的係關於系爭會議之決議，核非屬身分或親屬關係，應
    係因財產權涉訟；且抗告人就本件訴訟所得受之利益，顯無
    法以金錢估算該會議上開決議之價值，應認其訴訟標的價額
    為不能核定，依上開說明，按民事訴訟法第466條所定不得
    上訴第三審之最高利益額數加10分之1，核定為165萬元。原
    裁定依上述理由，核定本件訴訟標的價額為165萬元，於法
    並無違背。抗告意旨以其無積極利得，原裁定未敘明伊可得
    利益，及依系爭會議每戶每年管理費加收3,000元，住區住
    戶共65戶，訴訟標的19萬5,000元，伊只是其中65分之1云云
    ，指摘原裁定關於核定訴訟標的價額為不當，求予廢棄，為
    無理由，應駁回其抗告。
四、據上論結，本件抗告為無理由，爰裁定如主文。
中　　華　　民　　國　　111 　年　　1 　　月　　22　　日
                  民事第十五庭
　　　　　　　　　    審判長法  官  陳慧萍
                            法  官  沈佳宜
　　　　　　　　　          法  官  戴嘉慧
正本係照原本作成。
本裁定除以適用法規顯有錯誤為理由外，不得再抗告。如提起再
抗告，應於收受送達後10日內委任律師為代理人向本院提出再抗
告狀。並繳納再抗告費新臺幣1,000元。
中　　華　　民　　國　　111 　年　　1 　　月　　22　　日

                            書記官  莊昭樹